臺灣高等法院民事裁定                 100年度非抗字第73號
再 抗告 人  葉展豪
代  理  人  簡榮宗律師
            朱峻賢律師
            胡世斌律師
再 抗告 人  斌銓營造股份有限公司
法定代理人  陳主得
再 抗告 人  蔡秀琴
上列再抗告人等因與相對人浩漢忠孝工程股份有限公司間聲請票
款執行事件，對於中華民國100年4月14日臺灣桃園地方法院100
年度抗字第40號裁定，提起再抗告，本院裁定如下：
    主  文
再抗告駁回。
再抗告程序費用由再抗告人負擔。
    理  由
一、按對於非訟事件抗告法院之裁定，以抗告無理由而駁回，或
    以抗告有理由而廢棄或變更之裁定再為抗告者，僅得以其適
    用法規顯有錯誤為理由，此觀非訟事件法第45條第3項規定
    自明。又本票執票人，依票據法第123條規定，聲請法院裁
    定許可對發票人強制執行，係屬非訟事件，此項聲請之裁定
    ，及抗告法院之裁定，僅依非訟事件程序，就本票形式上之
    要件是否具備予以審查，並無確定實體上法律關係存否之效
    力，如發票人就票據債務之存否有爭執時，應由發票人提起
    確認之訴，以資解決（最高法院57年度台抗字第76號判例參
    照）。本件再抗告意旨略謂：相對人前執再抗告人葉展豪、
    蔡秀琴、斌銓營造股份有限公司（下稱斌銓公司）名義之本
    票（民國99年2月5日簽發，面額新台幣31,000,000元，到期
    日為99年2月21日，下稱系爭本票），依票據法第123條規定
    向原法院聲請強制執行獲准，惟系爭本票發票人僅再抗告人
    葉展豪一人，斌銓公司及蔡秀琴並非系爭本票之發票人，且
    葉展豪代表斌銓公司與相對人雖簽立合作意向書攬作工程，
    惟葉展豪未依限提供履約保證，故依其99年2月5日切結書約
    定，該工程契約已無條件解除，伊等因履約保證而簽發之系
    爭本票，自無兌現之義務，相對人持作廢之本票聲請本票裁
    定，於法不合云云，核其所述縱屬實情，亦屬實體上法律關
    係之爭執，非本件非訟程序所得審酌，原裁定駁回再抗告人
    之抗告，於法並無違誤，再抗告意旨指摘原裁定不當，求予
    廢棄，非有理由，應予駁回。
二、次按「對於第二審判決上訴，上訴人應委任律師為訴訟代理
    人。但上訴人或其法定代理人具有律師資格者，不在此限。
    上訴人之配偶、三親等內之血親、二親等內之姻親，或上訴
    人為法人、中央或地方機關時，其所屬專任人員具有律師資
    格並經法院認為適當者，亦得為第三審訴訟代理人。第一項
    但書及第二項情形，應於提起上訴或委任時釋明之。上訴人
    未依第一項、第二項規定委任訴訟代理人，或雖依第二項委
    任，法院認為不適當者，第二審法院應定期先命補正。逾期
    未補正亦未依第466條之2為聲請者，第二審法院應以上訴不
    合法裁定駁回之。」民事訴訟法第466條之1定有明文，此規
    定於對抗告法院之裁定再為抗告者準用之，同法第495條之1
    亦有明文規定；又對於非訟事件之再抗告，準用民事訴訟法
    關於抗告程序之規定，非訟事件法第46條亦有明文。查本件
    再抗告人斌銓營造股份有限公司、蔡秀琴（下稱斌銓公司等
    二人）對於原法院上開裁定再為抗告，未依上開規定委任律
    師或具律師資格之關係人為訴訟代理人，本院於100年6月30
    日裁定命渠等於收受裁定後7日內補正，而該裁定已分別於
    100 年7月6日、100年7月13日送達斌銓公司等二人（本院卷
    第19 、27頁），再抗告人迄未補正，且於100年7月12日具
    狀表明無補正之必要（本院卷第24頁），依上開說明，其再
    抗告於法自有未合，亦應駁回。
三、爰依非訟事件法第46條、第21條第2項，民事訴訟法第495條
    之1第2項、第481條、第449條第1項、第466條之1第4項、第
    95條、第78條，裁定如主文。
中    華    民    國   100    年    7     月    25    日
                    民事第十庭
                        審判長法  官  張宗權
                              法  官  鄭純惠
                              法  官  周玫芳
正本係照原本作成。
不得抗告。
中    華    民    國   100    年    7     月    28    日
                              書記官  陳嘉文